臺灣屏東地方法院刑事判決　　　　　　99年度交簡上字第85號
上　訴　人　臺灣屏東地方法院檢察署檢察官
被　　　告　陳火旺
上列上訴人因被告過失致死案件，不服台灣屏東地方法院99年度
交簡字第574 號中華民國99年7 月6 日第一審簡易判決（起訴案
號99年度偵字第977 號），提起上訴及移送併辦（99年度偵字第
10524 號），本院管轄之第二審合議庭判決如下：
    主  文
原判決撤銷。
陳火旺犯過失致人於死罪，處有期徒刑伍月，如易科罰金，以新
臺幣壹仟元折算壹日。
    事  實
一、陳火旺於民國98年9 月27日14時10分許，駕駛車牌號Ｇ6 ─
    1229號自用小客車，沿屏東縣枋寮鄉○○○道路，由北往南
    方向行駛，途經台一線與中山路交岔路處時，台一線號誌已
    呈紅燈號誌指示，其原應注意車前狀況，隨時採取必要之安
    全措施，並應遵守紅燈指示禁止通行，不得有超越停止線或
    進入路口情事，而依當時情事，亦無不能注意之情形，詎竟
    疏未注意車前狀況，於行駛至前述交岔路口時，未遵守路口
    紅燈指示，仍以時速60至70公里之時速行駛且闖越紅燈，適
    楊仙明騎乘腳踏車，沿上開交岔路口內之行人穿越道，由西
    往東方向行駛，陳火旺煞車不及，致其所駕自用小客車右前
    車頭撞及楊仙明人車，陳火旺於肇事後，在未有偵查犯罪職
    權之機關或公務員發現前，向前來處理之員警坦承肇事，並
    自首接受裁判，而楊仙明送醫急救，則受有左側額顳部挫傷
    性出血併蜘蛛膜下出血等重傷害，然延至99年8 月8 日20時
    50分許，仍因左側額顳部挫傷性顱內出血、蜘蛛膜下出血，
    硬腦膜下出血及左股頸骨骨折等不治死亡。
二、案經被害人楊仙明之子楊禎祥訴請臺灣屏東地方法院檢察署
    檢察官偵查起訴及移送併辦。
    理  由
一、上揭犯罪事實，業據被告陳火旺於原審及本院審理中坦承不
    諱，核與告訴人楊禎祥於警、偵訊及證人黃清井偵查中指證
    之情節相符，並有道路交通事故現場圖、道路交通事故調查
    報告表（一）、（二）、枋寮醫院診斷證明書3 份、安泰醫
    院診斷證明書2 份及高雄長庚醫院診斷證明書1 份、照片12
    張等證物附卷可稽；另本件車禍被害人楊仙明於重傷後不治
    死亡乙節，亦經檢察官督同檢驗員相驗屬實，製有相驗筆錄
    、相驗屍體證明書、檢驗報告書及相驗照片10張在卷可證。
    按行車時應隨時注意車前狀況、遵守號誌之指示，並隨時採
    取必要之安全措施，道路交通安全規則著有明文。被告駕車
    自應注意上述道路交通安全規定，而依附卷之道路交通事故
    調查報告表所載，本件肇事時、地之路面無坑洞、視線清楚
    、天氣晴，號誌正常，則肇事彼時，被告亦無不能注意之情
    事，竟疏未注意及此，仍未注意車前狀況及闖越紅燈，致煞
    車不及撞及被害人所騎乘之腳踏車，足證被告之駕車失當行
    為，顯有過失無訛。又被害人確因本件車禍受傷致死，則被
    告過失行為，與被害人之死亡結果間，自具有相當因果關係
    。本件事證明確，被告罪行堪以認定。
二、核被告所為，係犯刑法第276 條第1 項之過失致人於死罪。
    被告肇事後，於員警據報前往現場處理，尚不知何人係肇事
    者前，向員警承認為肇事者，有屏東縣政府警察局道路交通
    事故肇事人自首情形紀錄表附卷可佐，並已接受裁判，爰依
    刑法第62條前段規定均減輕其刑。原審審酌被告年事已高（
    已逾70）、無前科紀錄之素行、其過失情節非輕、其與配偶
    均領有殘障手冊，謀生不易及迄未與死者家屬達成和解等一
    切情狀，依過失重傷罪量處被告有期徒刑3 月雖原無違誤。
    惟查被害人仍因本件車禍不治死亡，已如前述，原審未及審
    理，尚有未恰，檢察官上訴意旨為有理由，自應由本院撤銷
    改判如主文第二項所示。
三、另移送併辦部分與原起訴部分係同一事實，本院自應審理，
    併此述明。
據上論斷，應依刑事訴訟法第455 條之1 第1 項、第3 項、第36
9 條第1 項前段、第364 條，刑法第11條前段、第276 條第1 項
、第62條前段、第41條第1 項前段、刑法施行法第1 條之1 ，判
決如主文。
本案經檢察官劉昀到庭執行職務。
中    華    民    國     100    年    6    月    9    日
                  刑事交通庭     審判長法  官  潘正屏
                                       法  官  翁世容
                                       法  官  黃紀錄
以上正本證明與原本無異。
不得上訴。
中    華    民    國    100     年    6    月    9    日
                                       書記官  唐明煌